# 请教陈版及各位关于赠送自产产品给客户的账务处理问题

提问人：mh20010810 时间：2020-03-09 10:08:25
公司有一部分经销客户B，经销商下面有客户C，公司销售给客户B和C的价格有一定差异，假设销售同样的一批自产商品给B的价格是 50 元，销售给C则为 100 元，公司与经销客户有约定，针对类似情况的这 50 元差额，公司以同等价值的自产产品返给经销客户B。
（ 1 ）假设公司针对该差额，以市场价值 50 元，成本为 30 元的商品返给B，增值税税率假设为13%，此时公司如何进行账务处理？
方案一：
借：销售费用 36.5
贷：库存商品 30
应交税费-应交增值税（销项税额）6.5（50*13%）
方案二：
借：销售费用 56.5
贷：主营业务收入 50
应交税费-应交增值税（销项税额）6.5（50*13%）
借：销售费用 30
贷：库存商品 30
（ 2 ）因以上情形为经常性发生的业务，针对该业务产生了以上两种处理的分歧：
a.方案二观点为该业务经常性发生，每月赠送商品量较大，应视同销售，确认收入并结转成本；
b.个人认为第一种更为合适，视同销售应理解为视同销售缴纳增值税、所得税，而非会计上确认收入。方案二的处理凭空虚增收入、费用，如果准则认可按方案二进行处理，那么是否给企业提供了调节收入费用的空间。

回答人：chenyiwei
如果当时在销售合同中就约定了实物返利安排，则应作为数量折扣处理，即在收入总额不变的前提下出售了更多数量的商品，单价相应降低。不应单独确认销售费用。这批赠品的成本在发出时计入销售成本。